臺灣臺北地方法院民事裁定　　　　　　 96年度司更(一)字第1號
聲　請　人　寅○○
　　　　　　辛○○
　　　　　　酉○○
　　　　　　　　　　　　樓
　　　　　　巳○○
　　　　　　乙○○
　　　　　　子○○
　　　　　　　　　　　　7樓
　　　　　　亥○○
　　　　　　丁○○
　　　　　　　　　　　　7樓
　　　　　　午○○
　　　　　　己○○
　　　　　　　　　　　　樓之2.
　　　　　　壬○○
　　　　　　　　　　　　樓
　　　　　　卯○○
　　　　　　戌○○
　　　　　　未○○
　　　　　　　　　　　　5樓
　　　　　　戊○○
　　　　　　地○○
　　　　　　　　　　　　19樓.
　　　　　　癸○○○
　　　　　　甲○○
　　　　　　　　　　　　樓
　　　　　　辰○○
　　　　　　申○○
　　　　　　　　　　　　樓
　　　　　　庚○○
　　　　　　　　　　　　樓之2.
　　　　　　天○○
　　　　　　　　　　　　19樓.
　　　　　　丑○○
共　　　同
代　理　人　亥○○　　律師
相　對　人　東森媒體科技股份有限公司
法定代理人　丙○○
代　理　人　吳志光　　律師
　　　　　　朱百強　　律師
聲請人與相對人間聲請收買股票價格裁定事件，經臺灣士林地方
法院移送本院，本院裁定如下：
    主  文
相對人收買聲請人所持有東森媒體科技股份有限公司股票之價格
應為每股新臺幣拾貳元伍角。
聲請程序費用新臺幣壹仟元由相對人負擔。
    理  由
一、聲請意旨略以：
　　(一)聲請人寅○○、辛○○、酉○○、巳○○、乙○○、子○○、亥○○、丁○○、午○○、己○○、壬○○、卯○○
  　　、戌○○、未○○（原股東姓名為戴林秀鸞，於民國95年
    　5月9日死亡，由未○○單獨繼承本件聲請之股票）、戊○○、地○○、癸○○○、甲○○、辰○○、申○○、庚○○、天○○、丑○○為前東森媒體科技股份有限公司（下
      稱前東森媒體公司）之股東，持有股份數詳如附表所示。
      聲請人等於95年8月間突然接獲前東森媒體公司通知，稱
      其與盛澤股份有限公司（下稱盛澤公司）合併，以盛澤公
      司為存續公司，盛澤公司以每股新臺幣（下同）26元配發
      予前東森媒體公司股東作為對價，股東持有前東森媒體公
      司之股份將於合併基準日銷除之，股東對合併案如有異議
      ，請於95年9月8日前以書面提出異議云云。前東森媒體公
      司從未將合併決議內容及合併契約書應記載事項通知聲請
      人等，且未說明何以現金合併換發對價價款以每股26元計
      算之標準，有黑箱作業之嫌，對長久支持公司之小股東極
      屬不公，聲請人等乃於95年9月初向前東森媒體公司提出
      異議。嗣前東森媒體公司來函謂盛澤公司與其合併時，因
      盛澤公司持有前東森媒體公司股權超過90%，依企業併購
      法第19條規定，於95年8月2日經董事會決議通過前東森媒
      體公司與盛澤公司進行合併，以95年8月10日為合併基準
      日，合併後盛澤公司為存續公司，前東森媒體公司為消滅
      公司，嗣於95年8月11日盛澤公司又與其持股100%之子公
      司東禾媒體股份有限公司 (下稱東禾公司)合併，合併基
      準日為95年8月12日，合併後以東禾公司為存續公司，並
      更名為相對人東森媒體科技股份有限公司，前述所有合併
      程序及公告通知，均依法辦理云云。惟該函內容僅略以每
      股26元作為本合併案之對價適當且合理，卻未說明、提供
      其認定計算標準之具體根據及相關文件為何。據報載前東
      森媒體公司大股東係以每股32.5元之價格出售股份予卡萊
      爾集團以進行合併乙案，關於此點亦有該公司95年第1次
      股東臨時會議事錄可證，詎料前東森公司合併後卻僅表示
      願以每股26元對價收買其他小股東所持有之股份，大股東
      與小股東之售價相差6.5元，明顯枉顧小股東權益，實令
      聲請人無法接受，爰依企業併購法第12條第1項第3款、第
      2項及公司法第187條規定，聲請法院裁定相對人應以每股
      32.5元之價格收買聲請人如附表所示之股份等語。
    (二)對相對人陳述意見之陳述：所謂當時公平價格，依經濟部
      92年7月29日經商字第09202148190號函釋，在國際會計準
      則上有下列三種情形：「市場上客觀之成交價」、「類或
      類似產業股票的參考價」及「買賣雙方協議並載明於合約
      的價格」，足證股票價格之評估與衡量，其最關鍵之考量
      因素，非「實際成交價格」莫屬，故在客觀上，如已有其
      他證據足資判斷，本諸公司合併朝簡化及明確化之目標，
      並兼顧異議股東之保護，在審酌當時公平價格時，非不得
      以該客觀上之證據判斷之。盛澤公司購買前東森媒體公司
      大部分股份之時間為95年7月12日，距合併決議之同年8月
      2日僅21日，該段期間該公司股票並無重大利空或利多消
      息，而該公司亦非上市、上櫃公司，平常交易量亦少，因
      此，聲請人主張以盛澤公司購買大部分股份之市場上「實
      際交易價格」32.5元，作為本件收買股份之公平合理價格
      ，並非無據。盛澤公司向前東森媒體公司主要股東購買股
      份金額，高達24,067,234,906元，如此龐大金額，顯經其
      審慎精算與評估，認前東森媒體公司之股份於當時有每股
      32.5元之價值，又出賣人之一東森網路公司，於該次交易
      中，賣出該公司持有前東森媒體公司股份161,031,075股
      ，金額5,233,509,938元，據該公司公布之股市重大交易
      訊息所載，東森網路公司係依證券分析專家蔣為峰出具之
      審查意見，而決定以每股32.5元之價格出賣所持有之前東
      森媒體公司之股份，由此亦堪認定前東森媒體公司於95年
      8 月2日決議合併時，其每股當有32.5元之價值。從而，
      本件並無再行鑑價之必要。又前東森媒體公司原為公開發
      行股票公司，竟於95年3月20日撤銷公開發行，規避證券
      交易法第43條之1第3項之規定，遂行部分大股東同年稍後
      獨享相對較高賣價之目的，顯以脫法行為逃避法律強行規
      範，為發揮我國法上股份收買請求權監控大股東不法行為
      之功能，周全保護少數小股東之權益，應本諸衡平原則，
      比照每股32.5元收購價為本件收買之公平合理價格。
二、相對人陳述意見略以：
    (一)盛澤公司與前東森媒體公司進行合併時，已持有前東森媒
      體公司股權超過90%，故依企業併購法第19條規定，於95
      年8月2日經雙方董事會決議進行合併，合併基準日為95年
      8月10日，合併後盛澤公司為存續公司，前東森媒體公司
      為消滅公司，嗣於95年8月11日盛澤公司與其持股100%之
      子公司東禾公司依同法第18條規定經董事會決議進行合併
      ，合併基準日為95年8月12日，合併後盛澤公司為消滅公
      司，東禾公司為存續公司，並更名為相對人，概括承受盛
      澤公司所有權利與義務。前東森媒體公司於95年8月2日經
      董事會決議與盛澤公司合併後，隨即依法於決議後10日內
      ，即95年8月3日於報紙公告決議內容及合併契約書應記載
      事項，且於95年8月9日即分別寄達通知予各股東，並明確
      於通知上記載如有異議應於95年9月8日前以書面向本公司
      提出異議，此為多數聲請人所不爭執，故本件所有合併通
      知程序均已依法辦理完成。
　　(二)簡易合併之異議股東得請求公司收買其所持有股份之價格
  　　應為「當時公平價格」。至於「當時公平價格」之定義，
　    依據經濟部經商字第09202148190號函釋之意旨，商業於
      合併或轉讓時，其資產之計價應以時價、帳面價值或實際
      成交價格為準。又依國際會計準則所謂之「公平價格」含
      (1)市場上客觀之成交價；(2)同類或類似產業股票之參考
      價；(3)買賣雙方協議並載明於合約之價格等三種情形。
      相對人主張之收購對價，係經董事會考量前東森媒體公司
      截至95年6月每股淨值約9.95元，且參酌獨立專家安侯國
      際財務顧問股份有限公司（以下簡稱安侯公司）所出具之
      合理性意見，分析該公司每股價值區間約為24.4元至26.8
　　　元，遂決議以每股26元作為本合併案之對價。依該合理性
      意見所示，前東森媒體公司少數股權之「歷史交易價格區
      間」為23.8元至26.9元，可知相對人提出之合併對價26元
      ，係依據前東森媒體公司之帳面價值及實際成交價格所定
      ，與上開經濟部函釋揭櫫之公平價格之認定原則相符，自
      屬公平妥適。
    (三)聲請人主張之價格為每股32.5元，無非認為此乃盛澤公司
      於95年6月至8月間大量收購前東森媒體公司時之價格，而
      要求比照辦理云云。惟查，盛澤公司於95年6月至8月間大
      量收購前東森媒體公司股份每股32.5元之價格，係除前東
      森媒體公司股份本身之價值外，更包括原主要股東出售該
      公司控制權之溢價，以及原主要股東提供相關交易之聲明
      與保證（內容廣及於各項公司事務、網路建設、會計帳務
      、稅捐、資產狀況、經營證照與法令遵循情形、智慧財產
      權、保險、員工事務、訴訟、債務及一般商業事務等）之
      對價，甚至包括原主要股東因此承擔相關可能賠償責任之
      價值。故此每股32.5元之價格所代表之交易條件，與本件
      因公司合併而產生之股份收買顯有不同，故聲請人要求比
      照該價格，並認為該價格方為公平價格云云，顯有誤會。
      申言之，嗣後因出賣股東之聲明與保證事項有部分未能完
      全履行，故買賣雙方依約向下調整成交價格為每股32.4元
      ，，此實可充分證明盛澤公司向出賣股東購買之價格，確
      實包含控制權溢價在內，故在出賣股東未能達成其出售控
      制權所為之聲明與保證事項時，雙方即會進行價格調整，
      故聲請人要求比照該價格為公平價格之主張顯有謬誤。另
      相對人以每股32.5元購入股份者，雖有部分股東帳面上持
      股數額不高，然該等人員均屬與主要股東關係密切且原參
      與前東森媒體公司經營者，整體而為主要股東成員，並將
      整體持股全數一併出售予盛澤公司，以王令麟為例，其乃
      控制前東森媒體公司多數股份之實質主要股東，此為眾人
      皆知之事實，要不因其持股數額不高，使其成為非主要股
      東，故相對人以32.5元購入股份出賣之股東，確實均本屬
      雙方洽談收購超過90%股權之範圍，實質控有控制權，其
      整體應合併觀之，實無以個別名義上持股有限而逕認其非
      主要股東。公司法關於異議股東收買請求權之立法目的，
      並非使少數股東得因公司進行併購而獲有利益，其目的僅
      在於使少數股東得以併購當時公司之合理價格，取回其投
      資而已。其收買價格是否合理，應以公司實際財務狀況等
      客觀情事為準，並非逕以主要股東之出售價格為斷，故聲
      請人僅以主要股東之處分價格相互比較，稱應比照辦理云
      云，係自創法律所不存在之條件，顯有違誤。
    (四)系爭合併案因投資人最終之目的，係取得前東森媒體公司
      百分之百股權，故於向大股東洽談取得九成以上股權後，
      再依法進行簡易合併，此等股權收購及簡易合併決議，均
      係投資人所為之決策，且所有相關程序均係依法進行，此
      種併購模式乃實務上常見之模式，並無任何違法或刻意規
      避法律之處。且公司法及企業併購法對於小股東之權益，
      設有股份收買請求權及請求法院裁定收買價格等制度保障
      ，並應以合併當時之合理價格認定之，足見依法律精神，
      本無意要求公司收購價格應與主要股東出售之價格相同，
      而應回歸客觀之公平價格。若稱依據公平原則及誠信原則
      應採相同價格方足以保障小股東權益，則若主要股東間刻
      意壓低成交價格，小股東豈不反而因此受害？準此，法令
      之基本精神，應係認為小股東得以公平價格合理取回其投
      資，並應回歸客觀條件予以認定，絕無強求公司必須以主
      要股東出售價格為收購，或因而使異議股東因公司併購活
      動而獲取額外利益。本件相對人提出以每股26元合併對價
      ，實業經充分考量及評估，且符合經濟部揭示之公平價格
      認定原則，自屬妥適。聲請人主張之每股32.5元，則尚非
      公平價格。退萬步言，縱認應比照大股東出售股份之價格
      ，方足以保護少數股東，則因最終成交價格亦為每股32.4
      元，並非32.5元。
    (五)本件請求鑑定合併當時之公平合理價格。
三、按公司進行企業併購法第19條簡易合併時，其子公司股東於
    決議合併之董事會依第19條第2項公告及通知所定期限內以
    書面向子公司表示異議者，得請求公司按當時公平價格，收
    買其持有股份，並準用公司法第187條及第188條之規定，企
    業併購法第12條第1項第3款及第2項定有明文。其中所謂「
    當時公平價格」為何，固然學說及實務上有多種評價之主張
    及見解，非訟事件法第182條第1項亦規定法院於必要時，得
    選任檢查人就公司財務實況，命為鑑定；惟如在客觀上，已
    有其他證據得足資判斷，本諸公司合併朝簡化及明確化之目
    標，並兼顧異議股東之保護，在審酌當時公平價格時，非不
    得以該客觀上之證據判斷之，例如於非上市公司，雖無市場
    交易價格得資參酌，然如享有公司控制權之大部分股東於決
    議合併前已將持有股票以特定價格出售，基於公平原則，亦
    非不得以該價格為決定決議合併時公平價格之參考依據。次
    按任何人單獨或與他人共同預定取得公開發行公司已發行股
    份總額達一定比例者，除符合一定條件者外，應採公開收購
    方式為之，證券交易法第43條之1第3項亦定有明文，此即為
    公開發行股票公司強制公開收購之規定，其目的在於確保全
    體股東均有公平出售股票的權利，並能分享控制股份之溢價
    利益，同時讓股東在公司經營權發生變動時，得選擇退出公
    司，因此如原為公開發行股票公司，嗣撤銷公開發行，再購
    買該公司大部分股票，取得經營權，復進行合併者，本諸誠
    實信用原則及公平原則，並參酌上開立法目的，亦應得以該
    價格為決定合併時收買異議股東股票之公平價格，如此始能
    發揮股份收買請求權監控大股東不法行為之功能，周全保護
    少數小股東。
四、經查：
    (一)聲請人載成州之股份，原為其母戴林秀鸞所有，惟戴林秀
      鸞已於95年5月9日死亡，繼承人間分配遺產結果，由未○○繼承其股份，有遺產分配協議書、繼承糸統表、印鑑證
      明影本在卷可稽（正本業經本院核對無訛後發還），未○○自得為本件之聲請人，合先敘明。
　　(二)聲請人主張其持有前東森媒體公司如附表所示之股份，並
 　 　於前東森媒體公司所定異議期間以書面對該公司董事會決
    　議與盛澤公司合併表示異議，雙方未能於60日內達成協議
    　，於30日內聲請法院為股票價格之裁定，業據提出現金合
      併換發對價價款通知書、股東異議書、相對人95年9月15
      日函為證，並為相對人所不爭執，應堪信為實，且查前東
      森媒體公司與其控股公司即盛澤公司於95年8月2日，依企
      業併購法第19條規定，經該二公司董事會決議進行合併，
      盛澤公司為存續公司，又盛澤公司嗣於95年8月11日再與
      東禾股份有限公司（以下簡稱東禾公司）合併，東禾公司
      為存續公司，並更名為相對人東森媒體科技股份有限公司
      ，亦為相對人所自承，並有前東森媒體公司、盛澤公司董
      事會議紀錄、95年8月3日大業時報影本在卷可稽，本件聲
      請人與相對人就股票收買價格協議不成，聲請人自得依企
      業併購法第12條第1項規定請求公司以合併當時公平合理
      之價格購買其股份，於協議不成時，得依同法第2項準用
      公司法第187條規定，並依非訟事件法第182條規定，為
      本件之聲請。
    (三)盛澤公司係於95年7月12日向前東森媒體公司大部分股東
      以每股32.5元購入該公司股票，進而持有該公司股份90.3
      7%，成為該公司之控股公司，並為相對人所自承，且有證
      券交易稅稅單在卷可查，而觀諸盛澤公司購買前東森媒體
      公司大部分股份之時間為95年7月12日，距合併決議之同
      年8月2日，僅21日，該段期間該公司股票並無重大利空或
      利多消息，而該公司亦非上市、上櫃公司，平常交易量亦
      少，此參諸卷附安侯公司提出之合理性意見即明，因此聲
      請人主張以盛澤公司購買大部分股份之32.5元，作為本件
      收買渠等股份之公平合理價格，並非無據。相對人雖提出
      安侯公司之合理性意見即評價分析備忘錄，主張決議合併
      當時之合理價格為每股在24.4元至26.8元之間，該公司以
      每股26元收買異議股東之股份，應屬當時公平合理之價格
      ，至於大股東出售之每股32.5元，係包含大股東之控制權
      溢價及商業上之保證事項云云。惟查：
    　1.合計卷附盛澤公司向前東森媒體公司主要股東購買股份
      　證券交易稅稅單所載交易金額，高達24,067,234,906元
        ，如此龐大之交易金額，盛澤公司當非一時興起，亦非
        草率決定，當係經審慎精算與評估，認為前東森媒體公
        司之股份於當時每股有32.5元之價值，值其投資購買；
        又出賣人之一之東森網路公司，於此次交易中，賣出該
        公司持有前東森媒體公司計161,031,075股，金額5,233
        ,509,938 元除有其證券交易稅稅單在卷可按外（本院
        卷第57頁之東森國際公司)，並有該公司公布之股市重
        大交易訊息在卷可憑，而據該重大交易訊息所載，東森
        網路公司係依證券分析專家蔣為峰出具之審查意見，而
        決定以每股32.5元之價格出賣所持有之前東森媒體公司
        股份，足見東森網路公司亦係經審慎評估，而出售所持
        有前東森媒體公司之股份；因此，從買方盛澤公司及賣
        方之一東森網路公司決定以每股32.5元交易以觀，足證
        前東森媒體公司於95年8月2日決議合併時，其每股當有
        32.5元之價值。
   　 2.雖然安侯公司出具之合理性意見，認為合併當時前東森
      　媒體公司每股之合理價格為24.4元至26.8元之間，其與
        主要股東出售持股予盛澤公司每股32.5元有所差距，係
        因主要股東出售之價格包含控制權溢價及商業保證云云
        ，相對人並於另案提出凱雷（即卡萊爾）購買相對人公
        司股份之合約節本為證 (本院95年度司字第1073號卷第
        150至166頁)。然查，觀諸相對人所提出之證券交易稅
        稅單所示，出賣股份與盛澤公司者，並非全然屬於相對
        人所稱之主要股東，如蔡明興出賣3,501股、王令麟出
        賣3,904股、施惠秋及夏智亮各出賣17,952股、夏陳素
        月及夏慧如分別出賣159,832股與65,824股、吳芳怡出
        賣23,936股、泰盛投資股份有限公司出賣166,000股，
        其中雖有如實質控制股東如王令麟者，但除此王令麟外
        ，其餘之人是否為實質控制股東，相對人並未舉證說明
        ，實難採信，而渠等既非主要股東，則渠等如何得享有
        控制權溢價，又如何能因出賣上開股票獲得些微利益而
        令渠等負擔巨大的商業上保證責任，再另案聲請人友吉
        公司持有13,256,000股 (本院95年度司字第871號)，與
        相對人所檢附之證券交易稅單上之出賣人相較，實非屬
        小股東，其為何不得享有控制權溢價。再前東森媒體公
　      司原係為公開發行股票公司，受證券交易法之規範，惟
        其於95年3月間聲請撤銷公開發行，盛澤公司於95年7月
        間大量購買該公司股票，如前所述，盛澤公司大量購買
        該公司股票，必經其審慎評估，而買方與賣方必經一段
        時間之磋商，以兩者時間緊接之點觀之，聲請人主張該
        公司撤銷股票之公開發行，在規避證券交易法之規定等
        語，應堪採信。而如前所述，證券交易法第43條之1第3
        項規定之目的在於確保全體股東均有公平出售股票的權
        利，並能分享控制股份之溢價利益，同時讓股東在公司
        經營權發生變動時，得選擇退出公司，足見控制權溢價
        並非專屬主要控制股東，應為全部股東所得分享，因此
        ，本諸誠實信用原則，前東森媒體公司聲請撤銷公開發
        行以規避上揭規定之適用，自應責令概括承受其權利義
        務之相對人，以相同之價格向異議股東購買渠等之股份
        ，始符合公平原則，俾以保護弱勢小股東，而此舉亦無
        令聲請人等獲取額外利益可言，相對人上開所陳，並非
        可採。
      3.再觀諸盛澤公司及前東森媒體公司決議合併之董事會紀
        錄，盛澤公司因持有前東森媒體公司90.37%之股份，決
        議合併後，一併銷除所有股份，不換股或現金對價，並
        以每股26元為現金吸收合併價格，此種現金逐出合併之
        方式，小股東並無選擇之權，雖非不法，但基於公平原
        則，小股東既已犧牲其選擇權，如再令其僅能接受26元
        之合併價格，坐令其與大部分股東有6.5元之價差，無
        乃犧牲太過，亦非事理之平，且以32.5元出售股份之股
        東，與異議股東，均為普通股，所持有之股份數，多數
        亦未較聲請人多，並無合理之證據，足認渠等持有之股
        份應較聲請人等享有更大之利益，又前東森媒體公司與
        盛澤公司合併，以盛澤公司為存續公司，盛澤公司於九
        日內，復再與東禾公司合併，以東禾公司為存續公司，
        東禾公司再更名為現之東森媒體科技股份有限公司，其
        主要目的為何，固不可得而知，然附隨之目的，在於消
        滅前東森媒體公司之小股東，以純化公司之股份持有者
        ，則甚為明確，基此，本諸衡平原則，亦應認為每股
        32.5元，為合併時之公平合理價格。
      4.相對人雖陳稱主要股東與盛澤公司之實際交易價格為每
        股32.4元，並非32.5元云云，並提出合約修正書一份為
        憑。惟查，相對人提出之合約修正書為私文書，聲請人
        否認其真正，相對人並未再舉證以實其說，已難採信，
        且其所繳納之證券交易稅係每股32.5元計算繳納，有證
        券交易稅繳款書在卷可按，又盛澤公司與前東森媒體公
        司董事會係在95年8月2日決議合併，業如前述，足見盛
        澤公司於該日前已取得前東森媒體公司90%以上之股份
        ，因此縱認上開合約修正書所載每股減少0.1元屬實，
        亦係於合併後所發生（據修正合約書所載明期為95年9
        月28日），尚難以之認為係決議合併時之公平合理價格
        ，相對人上開所陳，亦非可採。
　　　5.末按公司法所定股東聲請法院為收買股份價格之裁定事
  　　　件，法院為裁定前，必要時，得選任檢查人就公司財務
        實況，命為鑑定，非訟事件法第182條第1項定有明文。
  　　　本件相對人乃據上揭規定聲請本院鑑定股票價格云云。
 　　　 惟查，盛澤公司購買前東森媒體公司大部分股份之時間
    　　為95年7月12日，距合併決議之同年8月2日，僅21日，
  　　　該段期間該公司股票並無重大利空或利多消息，而該公
    　　司亦非上市、上櫃公司，平常交易量亦少，業如前述，
      　且從東森網路公司，賣出該公司持有前東森媒體公司股
        份時係依證券分析專家蔣為峰出具之審查意見等情，可
    　　知每股32.5元，應為合併當時公平合理之價格，本件並
　      無選任檢查人，命為鑑定之必要。
　　(四)綜上所述，本院認為本件前東森媒體公司合併時公平合理
　　　之價格為每股32.5元，亦即相對人應以該價格收買聲請人
  　　等之股份，爰裁定如主文第1項所示。
五、本件聲請程序費用部分，聲請人原於臺灣士林地方法院繳納
    聲請費1,000元及抗告費1,000元，該部分費用，業經臺灣士
    林地方法院96年度抗字第6號裁定由相對人負擔，有該裁定
    書在卷可稽，本院茲不就其數額另為裁定。至於本院認其繳
    納聲請程序費用不足，再命聲請人補正1,000元部分，聲請
    人業於96年6月12日繳納，有其收據附卷可按，該部分之裁
    判費用，依非訟事件法第21條第2項及民事訴訟法第95條、
    第78條規定應由相對人負擔，爰依非訟事件法第24條第1項
    ，確定其數額，如主文第2項所示。
六、依非訟事件法第21條第2項、第24條第1項、民事訴訟法第95
    條、第78條，裁定如主文。
中　　華　　民　　國　　96　　年　　6　　月　　15 　日
                  民事第四庭法  官  劉坤典
以上為正本係照原本作成
如不服本裁定應於送達後10日內向本院提出抗告狀，並繳納抗告
費新台幣1,000元。
中　　華　　民　　國　　96　　年　　6　　月　　15 　日
                            書記官  楊勝欽
附表：
┌──┬───┬────┬───┐
│編號│戶　號│姓　　名│持股數│
├──┼───┼────┼───┤
│　1 │445   │寅○○  │28,993│
├──┼───┼────┼───┤
│　2 │446   │辛○○  │55,928│
├──┼───┼────┼───┤
│　3 │447   │酉○○  │50,571│
├──┼───┼────┼───┤
│　4 │455   │巳○○  │32,169│
├──┼───┼────┼───┤
│  5 │459   │乙○○  │6,433 │
├──┼───┼────┼───┤
│  6 │462   │子○○  │19,301│
├──┼───┼────┼───┤
│  7 │463   │亥○○  │25,735│
├──┼───┼────┼───┤
│  8 │464   │李玖旋  │19,301│
├──┼───┼────┼───┤
│  9 │469   │午○○  │6,433 │
├──┼───┼────┼───┤
│ 10 │483   │己○○  │25,735│
├──┼───┼────┼───┤
│ 11 │488   │壬○○  │51,471│
├──┼───┼────┼───┤
│ 12 │489   │卯○○  │6,433 │
├──┼───┼────┼───┤
│ 13 │490   │戌○○  │19,301│
├──┼───┼────┼───┤
│ 14 │510   │未○○  │51,471│
├──┼───┼────┼───┤
│ 15 │517   │戊○○  │6,433 │
├──┼───┼────┼───┤
│ 16 │523   │地○○  │51,385│
├──┼───┼────┼───┤
│ 17 │561   │癸○○○│25,735│
├──┼───┼────┼───┤
│ 18 │819   │甲○○  │6,283 │
├──┼───┼────┼───┤
│ 19 │820   │辰○○  │12,566│
├──┼───┼────┼───┤
│ 20 │821   │申○○  │6,283 │
├──┼───┼────┼───┤
│ 21 │4346  │庚○○  │5,984 │
├──┼───┼────┼───┤
│ 22 │9581  │天○○  │18,664│
├──┼───┼────┼───┤
│ 23 │10588 │丑○○  │11,000│
└──┴───┴────┴───┘
